臺灣高等法院高雄分院刑事判決　　　　　　　　　九十一年度上訴字第一三三八號
　　上訴人
　　即被告　　丙○○
　選任辯護人　吳永茂　　律師
　　　　　　　曾慶雲
右上訴人因違反槍砲彈藥刀械管制條例案件，不服臺灣高雄地方法院九十年度訴字第
二七九六號中華民國九十一年六月廿七日第一審判決（起訴案號：臺灣高雄地方法院
檢察署九十年度偵字第一七四三二號），提起上訴，本院判決如左：
      主  文
原判決撤銷。
丙○○未經許可，運輸空氣槍，處有期徒刑壹年陸月，併科罰金新臺幣壹拾萬元，罰
金如易服勞役，以銀元參佰元即新臺幣玖佰元折算壹日，緩刑參年。
扣案之空氣槍壹枝（槍號八○○Ｂ一八八二八號、槍枝管制編號000000000
號）沒收之。
      事  實
一、丙○○明知空氣槍係經政府公告管制進出口之物品，非經中華民國主管機關之許
    可，不得持有，竟於民國九十年六月二十一日前某日利用其前往英國蜜月旅行之
    便，以英磅一百七十元折合新臺幣五千元之價錢購買美國 CROSMAN廠製二二五○
    B型制式口徑○點二二吋之空氣槍一支（槍號八○○B一八八二八號、槍枝管制編
    號000000000號），未經許可，基於運輸槍枝之犯意，將前開管制槍枝
    放置於托運行李內，於九十年六月二十一日搭乘港龍航空公司KA四三○號班機自
    香港至我國高雄市小港區小港國際機場，隨機托運上開管制槍枝入境中華民國，
    於當日十九時四十六分許抵達台灣，經由高雄市國際機場通關，為警於入境海關
    檢查台上當場查獲，並扣得上開非法運輸入境之槍枝而偵悉上情，其於海關員詢
    問及警訊，偵查中並自白供出槍枝來源。
二、案經航空警察局小港分局移送臺灣高雄地方法院檢察署檢察官偵查起訴。
      理  由
一、訊之上訴人丙○○固不否認於右揭時、地攜帶前開管制槍枝入境之事實，惟否認
    有何違反槍砲彈藥刀械管制條例及懲治走私條例等犯行，辯稱：我誤以為所購買
    之空氣槍為玩具槍，雖以英磅一百元折算新臺幣五千元購買，然認係該地物價較
    高所致，且購買當時店員並無告知該空氣槍具有殺傷力，我並無犯罪意圖云云。
    辯護人則以：上訴人係新婚與其妻前往英國旅遊，與友人劉又菁一同逛街，於當
    地街上一家玩具槍枝模型店觀賞不同之各式各樣玩具模型槍枝，由於造型與電影
    上槍枝造型一樣新穎美觀，且據友人陳述該店販賣均屬玩具模型槍，許多前往英
    國旅遊之我國旅客，亦常有買回擺飾，而上訴人亦曾見過其他友人家裡擺設，在
    我國亦常見市售以瓦斯發射BB彈之玩具，再加以上訴人對於槍枝陌生，不知所謂
    動能焦耳，單純以為係屬玩具模型槍，而選購準備回來擺飾，上訴人丙○○僅係
    單純購買陽春模型槍枝，既未購買該槍枝專用之小型瓦斯鋼瓶（台灣目前尚無市
    售小型鋼瓶）及BB彈等子彈，被告於攜帶入境時，係於行李袋之最上面，並無任
    何掩飾，被告確無非法持有具有殺傷力之管制槍枝之犯意，且主觀上認係購買擺
    飾用之玩具槍，而購買玩具槍並非懲治走私條例管制在內之物品，上訴人丙○○
    於入境時，疏於申報，主觀上亦無走私管制物品之故意等語為辯。惟查：
（一）右揭事實業據上訴人丙○○於偵查中坦承：「（問：你從英國帶槍回臺灣？）
      答：是」、「（問：你知道非法否？）答：知道」等語（見偵查卷第九頁），
      並有高雄關稅局扣押貨物、運輸工具收據及搜索筆錄一紙附警卷（參警卷第六
      頁）及前開槍枝扣案可資佐證。
（二）前開扣案槍枝經送內政部警政署刑事警察局鑑驗結果，認該槍枝係美國
      CROSMAN廠製二二五○B型制式口徑○點二二吋之空氣槍一支（槍號八○○B一
      八八二八號、槍枝管制編號000000000號），以裝填小型二氧化碳鋼
      瓶內之氣體為發射動力，可供發射直徑○點二二吋（或五點五MM）之鉛彈，機
      械性能良好，經實際試射，其發射速度為每秒一五六點三三公尺，發射動能為
      十一點三六焦耳，單位面積動能為每平方公分四十七點三三焦耳，有該局九十
      年七月五日刑鑑字第一○四三二二號鑑驗通知書、槍彈測試紀錄表各一紙在卷
      可憑（參警卷第三頁至第四頁）。而「殺傷力」之標準經該局及日本科學警察
      研究所之研究及測試結果，認在最具威力之適當距離，以彈丸可穿入人體皮肉
      層之動能為基準，彈丸單位面積動能達每平方公分二十焦耳時，足以穿入人體
      皮肉層，達每平方公分二十四焦耳時，足以穿入豬隻之皮肉層，本件扣案槍枝
      之測試值每平方公分高達四十七點二二焦耳，顯具有殺傷力無訛。
（三）上訴人丙○○及其辯護人雖分執前開槍枝誤為玩具槍，僅購買攜回家中以為擺
      飾云云為辯，然上訴人於原審審理時已自承其從事模型槍之搜集已達一年餘，
      並有該嗜好，以其經驗判斷，玩具槍是否有殺傷力係以槍口有無紅色塗漆及槍
      管有無阻塞等為判斷依據，其會判斷真、假槍，而前開槍枝之槍管並無阻塞等
      語明確（見九十年十二月四日、九十一年一月二十九日原審審判筆錄）。是依
      上訴人前開供承，其既有搜集玩具槍之嗜好，應非如辯護人所辯對槍枝了解係
      屬陌生，又上訴人丙○○理當了解玩具槍與具有殺傷力槍枝不同之處，亦能辨
      明所購之槍枝是否具有殺傷力，其辯以誤認該槍枝為玩具槍云云，顯無可採。
      況查，前開槍枝經原審當庭勘驗結果，認槍管、槍身部分均屬金屬材質，而槍
      管顏色並非橘紅色或橙紅色等紅色系，且該槍管內並未以硬度 HRC55以上之長
      方形鋼片鑲嵌之，該槍管係打通，並無阻塞等情，有九十一年一月二十九日原
      審審判筆錄可憑。雖證人即偕同上訴人丙○○購槍之友人劉又菁於原審審理時
      固陳稱：丙○○所購買槍枝之店招牌係寫玩具店，店內有擺設模型槍販賣，丙
      ○○於購買當時曾要求我代為詢問商家，所出售之本案空氣槍是否屬模型槍，
      而據商家告知此為模型槍或玩具槍，我知悉英國之店家賣槍及客人買槍均需持
      執照等語，惟證人復自承其不會分辯槍枝之真、假或該槍是否屬模型槍等語（
      見九十一年四月廿日原審審判筆錄），是依證人前開所述，縱認上訴人丙○○
      於購槍當時確委請證人代為詢問販售之店家為實，然如前開所述，上訴人丙○
      ○既已自承其會區分真、假槍，並知吾國對玩具槍之定義，理應知悉其於英國
      該玩具店所購買之前開槍枝非屬我國法律所規定之玩具槍甚明，故證人前開證
      言，尚不得為上訴人丙○○有利之證明。
（四）又上訴人丙○○雖未購買該槍枝所專用之小型瓦斯鋼瓶及BB彈等子彈，然此與
      扣案槍枝是否具有殺傷力分為二事，況前開空氣槍所用以裝填之小型二氧化碳
      鋼瓶於市面上均有販售，亦有內政部警政署刑事警察局九十一年五月九日刑鑑
      字第○九一○○一○六五九九號函附該鋼瓶型式照片附審卷足證，是上訴人丙
      ○○日後尚可在國內購買前開物品，辯護人此部分所辯亦非可採。
（五）我國近來因槍枝氾濫，造成治安敗壞，每每警方查獲槍彈時，常為報章媒體所
      披露，並多發布該槍枝之照片或影片，上訴人丙○○應當知悉所購之槍枝是否
      屬政府所管制之槍枝，遑論其係具有槍枝知識之人，是上訴人丙○○執此所辯
      ，亦尚不得據以卸免刑責。
    綜上所述，上訴人丙○○前開各辯解，尚非可採，本件事證明確，其犯行堪以認
    定。
二、按槍械、彈為行政院依懲治走私條例第二條第四項規定於七十九年三月三十日修
    正公佈之「管制物品項目及其數額」，列為「甲、管制進出口物品」在案，足證
    被告私運之空氣槍確屬我國行政院公告之甲類第一款管制進出口物品無訛，核先
    敘明。次按刑法上所謂運送，係指載運輸送而言，而懲治走私條例第二條第一項
    之私運管制物品進出口罪之所謂「私運」係指以非法方式，未經向海關申報而運
    輸管制物品進口、出口逾公告數額者，均足當之；另所謂「進出口」，係指出入
    國界而言，又所謂持有，係指在實力支配管領之下而言，當在持有狀態中，尚含
    括運送及出入國界之行為時，自不能僅論持有罪責，而置運送及走私之罪責於不
    論。再按槍砲彈藥刀械管制條例有關運輸槍砲罪（即第八條第一項、第十條第一
    項、第十一條第一項、第十二條第一項及第十三條第一項），法條文字並無限於
    他人所有或持有之槍枝要件，且參照最高法院五十二年度第四次民刑庭總會會議
    決議(六)之意旨，可見「運輸」不以為他人輸送為必要，即為自己輸送者亦包括在
    內，最高法院八十二年度第三次刑事庭會議決議亦採同見解。本件上訴人丙○○
    以隨機托運方式為自己自英國運輸管制槍枝進口，核其所為，係犯槍砲彈藥刀械
    管制條例第八條第一項之運輸槍枝罪。公訴人認上訴人丙○○係犯槍砲彈藥刀械
    管制條例第八條第四項之持有槍砲罪，尚有誤會，惟起訴之基本事實同一，本院
    自得逕依刑事訴訟法第三百條規定變更起訴法條，併予敘明。又空氣槍係經政府
    公告為管制物品，上訴人丙○○前開所為，亦另犯懲治走私條例第二條第一項之
    私運管制物品進口逾公告數額罪。上訴人丙○○運輸空氣槍前後非法持有空氣槍
    之低度行為，應為運輸空氣槍之高度行為所吸收，不另論罪。上訴人丙○○所犯
    前開二罪，係以一行為同時觸犯前開二罪名，為想像競合犯，應從較重之運輸槍
    枝罪處斷。查上訴人丙○○係新婚旅遊前往英國，見該空氣槍美觀，才購買該空
    氣槍回國，欲做觀賞之用，其於入關用X光檢查行李時已向關員表明行李是其所
    有內有在英國買的玩具槍，其於移送警訊中仍承認行李中之槍枝是其所有，是在
    英國所購買，此經証人即海關關員甲○○、乙○○及警員黃慈明於本院調查時陳
    明（見九十一年十一月廿日本院訊問筆錄），是上訴人丙○○於警訊偵查中已自
    白，應依槍砲彈藥刀械管制條例第十八條第四項前段規定減輕其刑；又上訴人並
    無前科犯行，甫從學校畢業從軍退伍不久，有正當職業，有其提出之退伍令、里
    長証明書、工作証明書可証，此次係因新婚前往英國旅遊，見店內該空氣槍美觀
    ，才購買該空氣槍回國，欲做觀賞之用，並非要供犯罪之用，也無造成他人受害
    ，而於被發覺之際即坦承犯行不諱，情輕法重，衡其犯罪之情狀，堪予憫恕，再
    依刑法第五十九條酌量減輕其刑，並依法遞減輕之。
三、原審予以論科，固非無見，惟查本件上訴人丙○○並無前科犯行，甫從學校畢業
    從軍退伍不久，有正當職業，有其提出之退伍令、里長証明書、工作証明書可証
    ，為一正常成長之青年，自應給予改過自新之機會，原審未予減刑給予改過自新
    之機會，遽予判刑入獄，尚有未洽，上訴人丙○○上訴指摘原判決量刑過重，為
    有理由，自應予撤銷改判，審酌上訴人丙○○從學校畢業即入伍，退伍後不久，
    即找到正當職業，為一正常成長之青年，此次係因新婚前往英國旅遊，見店內該
    空氣槍美觀，才購買該空氣槍回國，欲做觀賞之用，並非要供犯罪之用，也無造
    成他人受害，而於被發覺之際即坦承犯行不諱，與一般不法之徒擁槍自重，用之
    恐嚇勒索、欺壓善良之犯罪情節不同，且其犯行尚未造成實害，僅係一時思慮不
    週才觸法，其情堪憫，犯罪後態度甚佳等一切情狀，爰從輕量處處有期徒刑一年
    六月，併科罰金新臺幣十萬元，並諭知罰金如易服勞役，以銀元三百元即新臺幣
    九百元折算壹日。扣案之上開空氣槍一支（槍枝管制編號0000000000
    號）為違禁物，應依刑法第三十八條第一項第一款規定宣告沒收。
四、查上訴人丙○○並無前科未曾受有期徒刑以上刑之宣告，此有臺灣高雄地方法院
    檢察署刑案資料查註記錄表可稽，其從學校畢業即入伍，退伍後不久，即找到正
    當職業，為一正常成長之青年，此次係因新婚前往英國旅遊，見店內該空氣槍美
    觀，才購買該空氣槍回國，欲做觀賞之用，並非要供犯罪之用，也無造成他人受
    害，而於被發覺之際即坦承犯行不諱，犯後態度甚佳，其經此次偵、審程序及判
    刑教訓，當知所警惕而無再犯之虞，本院認其所宣告之刑，以暫不執行為適當，
    爰併予宣告緩刑三年，以啟自新（參見臺灣基隆地方法院八十八年度訴字第三
    三號、臺灣桃園地方法院八十九年度訴字第八四一號刑事判決）。
據上論結，應依刑事訴訟法第三百六十九條第一項前段、第三百六十四條、第二百九
十九條第一項前段、第三百條，槍砲彈藥刀械管制條例第八條第一項、第十八條第四
項，懲治走私條例第二條第一項，刑法第十一條前段、第五十五條、第五十九條、第
七十四條第一款、第四十二條第二項、第三十八條第一項第一款，罰金罰鍰提高標準
條例第二條，現行法規所定貨幣單位折算新台幣條例第二條，判決如主文。
本案經檢察官張金塗到庭執行職務。
中      華      民      國    九十一    年     十二     月     十七     日
                              臺灣高等法院高雄分院刑事第八庭
                                  審判長法官  郭雅美
                                        法官  裕斗
                                        法官  張盛喜
右正本證明與原本無異。
如不服本判決應於收受本判決後十日內向本院提出上訴書狀，其未述上訴理由者，
並得於提起上訴後十日內向本院補提理由書狀（均須按他造當事人之人數附繕本)「
切勿逕送上級法院」。
                                      書記官  魏文常
中      華      民      國     九十一     年     十二     月     十八   日
附錄：本案論罪科刑法條全文
槍砲彈藥刀械管制條例第八條第一項
未經許可，製造、販賣或運輸鋼筆槍、瓦斯槍、麻醉槍、獵槍或空氣槍者，處五年以
上有期徒刑，併科新臺幣一千萬元以下罰金。
懲治走私條例第二條第一項
私運管制物品進口、出口逾公告數額者，處七年以下有期徒刑，得併科新台幣二十萬
元以下罰。
